臺灣板橋地方法院刑事判決　　　　　　 100年度訴字第1487號
公　訴　人　臺灣板橋地方法院檢察署檢察官
被　　　告　劉應賜
上列被告因違反毒品危害防制條例案件，經檢察官提起公訴（10
0 年度毒偵字第2727號），因被告於準備程序中為有罪之陳述，
本院合議庭裁定由受命法官獨任進行簡式審判程序審理，判決如
下：
    主  文
劉應賜施用第一級毒品，處有期徒刑玖月；吸食器壹組沒收。
    事  實
一、劉應賜前因施用毒品案件，經裁定送觀察、勒戒後，認無繼
    續施用毒品之傾向，於民國99年7 月5 日執行觀察、勒戒完
    畢釋放，並由臺灣板橋地方法院檢察署檢察官以99年度毒偵
    字第1140號為不起訴處分；復於99年7 月至10月間、100 年
    1 月間，屢犯施用第一級、第二級毒品罪，分別經本院以99
    年度簡字第9498號、第9501號、第9502號、第9503號、第10
    244 號、100 年度訴字第155 號、第1030號判決判處罪刑在
    案（目前正在監接續執行，於本案不構成累犯）。詎其猶不
    知悔改，基於同時施用第一級毒品海洛因及第二級毒品甲基
    安非他命之犯意，於100 年4 月3 日下午3 時許，在新北市
    ○○區○○路1 段51號3 樓住處內，以將海洛因及甲基安非
    他命同時置入吸食器內，混合後燒烤吸食其煙霧之方式，同
    時施用海洛因、甲基安非他命1 次。嗣劉應賜因另涉嫌毒品
    案件遭發布通緝，於100 年4 月6 日下午4 時30分許，在新
    北市○○區○○路1 段51號3 樓為警逮捕，並扣得劉應賜所
    有之吸食器1 組，再對其採集尿液送驗，結果呈嗎啡、甲基
    安非他命陽性反應，而查悉上情。
二、案經新北市政府警察局中和第一分局移送臺灣板橋地方法院
    檢察署檢察官偵查起訴。
    理  由
壹、程序事項
    本件被告劉應賜所犯者非為死刑、無期徒刑、最輕本刑為3
    年以上有期徒刑之罪或高等法院管轄第一審案件，其於準備
    程序進行中，先就被訴事實為有罪之陳述，經告知其簡式審
    判程序之旨，並聽取公訴人、被告之意見後，本院業已依刑
    事訴訟法第273 條之1 第1 項之規定，裁定由受命法官獨任
    以簡式審判程序進行本案之審理。是依刑事訴訟法第273 條
    之2 之規定，本件之證據調查，即不受同法第159 條第1 項
    、第161 條之2 、第161 條之3 、第163 條之1 及第164 條
    至第170 條規定之限制。
貳、實體事項
一、上揭犯罪事實，業據被告劉應賜於本院準備程序、審理時均
    自白不諱，其於100 年4 月6 日為警查獲後採集之尿液檢體
    ，經送臺灣檢驗科技股份有限公司以酵素免疫分析法初驗、
    氣相層析質譜儀法複驗之結果，確呈安非他命、甲基安非他
    命、可待因及嗎啡之陽性反應，有該公司於100 年4 月25日
    出具之濫用藥物檢驗報告1 份、新北市政府警察局中和第一
    分局毒品危害防制條例案犯罪嫌疑人姓名及代碼對照表1 紙
    在卷可稽（見偵查卷第38頁、第44頁），並有吸食器1 組扣
    案可佐，足認被告之自白與事實相符。再者，被告前因施用
    毒品案件，經裁定送觀察、勒戒，於99年7 月5 日執行觀察
    、勒戒完畢釋放，並由臺灣板橋地方法院檢察署檢察官以99
    毒偵字第1140號為不起訴處分乙節，有臺灣高等法院被告前
    案紀錄表1 份在卷可考。從而被告於前次觀察、勒戒執行完
    畢後，5 年內犯施用第一級、第二級毒品罪，事證明確，其
    犯行堪予認定。
二、論罪科刑：
(一)、查海洛因、甲基安非他命分係毒品危害防制條例第2 條第2
    項第1 款、第2 款所定之第一級、第二級毒品，核被告所為
    ，係犯毒品危害防制條例第10條第1 項之施用第一級毒品罪
    ，及同條第2 項之施用第二級毒品罪。被告持有第一級毒品
    海洛因及第二級毒品甲基安非他命之低度行為，應為施用第
    一級、第二級毒品之高度行為所吸收，不另論罪。被告係將
    海洛因、甲基安非他命同時置入自製吸食器內，混合後燒烤
    施用乙節，業據被告於本院審理時供陳在卷，此種施用方式
    並非絕無可能，本院亦查無其他證據足認被告必係分別施用
    ，依「罪證有疑，利歸被告」之證據法則，應認被告此部分
    之陳述與事實相符。則被告以一施用毒品之行為，同時施用
    海洛因及甲基安非他命，其以一行為同時觸犯施用第一級、
    第二級毒品罪，為想像競合犯，應依刑法第55條規定，從一
    重之施用第一級毒品罪處斷；檢察官認上開2 罪應分論併罰
    云云，容有未恰。又被告既係同時施用海洛因及甲基安非他
    命，並於本院審理時，已供陳施用之時間、地點明確，起訴
    書就施用海洛因部分略載為「於100 年4 月6 日為警採尿時
    起回溯26小時內之某時，在不詳地點」云云，亦稍有未合，
    應予更正如犯罪事實欄所載。
(二)、爰審酌被告前已因施用毒品獲得不起訴處分之寬典，又迭經
    法院論罪科刑，竟仍不知戒除，顯然漠視法令之禁制，惟犯
    罪後自白施用甲基安非他命之犯行、於本院審理時始坦承同
    時施用海洛因之犯行，而所犯之施用毒品犯行乃戕害自己身
    心健康，並未危及他人，暨其犯罪動機、目的等一切情狀，
    量處如主文所示之刑。扣案之吸食器1 組係供施用毒品之用
    ，為被告所有，業據被告於警詢、偵查及本院審理時供承在
    卷，爰依刑法第38條第1 項第2 款、第3 項宣告沒收。
三、據上論斷，應依刑事訴訟法第273 條之1 、第299 條第1 項
    前段，毒品危害防制條例第10條第1 項、第2 項，刑法第11
    條前段、第55條、第38條第1 項第2 款、第3 項，判決如主
    文。
本案經檢察官郭峻豪到庭執行職務。
中    華    民    國   100    年    7     月    25    日
                  刑事第三庭法  官  陳伯厚
上列正本證明與原本無異。
如不服本判決，應於判決送達後10日內敘明上訴理由，向本院提
出上訴狀 (應附繕本) ，上訴於臺灣高等法院。其未敘述上訴理
由者，應於上訴期間屆滿後20日內向本院補提理由書「切勿逕送
上級法院」。
                            書記官  高建華
中    華    民    國   100    年    7     月    29    日
附錄論罪科刑法條全文：
毒品危害防制條例第10條
施用第一級毒品者，處 6 月以上 5 年以下有期徒刑。
施用第二級毒品者，處 3 年以下有期徒刑。